【裁判字號】    92,交上易,35
【裁判日期】    920404
【裁判案由】    過失傷害
【裁判全文】
臺灣高等法院高雄分院刑事判決          九十二年度交上易字第三五號
    上訴人
    即被告  丙○○
右上訴人因過失傷害案件，不服臺灣高雄地方法院九十一年度交易字第四０四號中華
民國九十二年一月六日第一審判決（起訴案號：臺灣高雄地方法院檢察署九十一年度
偵字第一０五七二號），提起上訴，本院判決如左：
      主      文
原判決撤銷。
丙○○因過失傷害人，處拘役肆拾日，如易科罰金，以參佰元折算壹日。
      事      實
一、丙○○考領，有重型機車駕駛執照，於民國九十年三月十七日下午，駕駛車牌Ｋ
    ＢＱ－六七一號重型機車，沿高雄市○○區○○路由南往北方向行駛，嗣於同日
    下午二時十二分許，途經高雄市○○區○○路與竹圍路口時，本應注意該路口有
    設置表示警告之閃光黃燈，車輛應減速接近，注意安全，小心通過，並應注意車
    前狀況，隨時採取必要之安全措施，且依當時天候晴天，視詎良好無障礙物，又
    無不能注意之情事，竟疏未注意，冒然趨車前行，適有乙○○自文衡路之巷口走
    ，出正欲橫越文橫路前往新興國中打球，丙○○因疏未注意車前狀況，致其所騎
    之機車撞及乙○○倒地，因而受有左脛腓骨骨折、左小腿擦挫傷。丙○○於肇事
    後，留在現場等候前來處理之警員，並於職司偵查犯罪之警察知悉其為肇事人之
    前，即主動向當時任職於高雄市政府警察局新興分局五福二路派出所警員陳星輝
    承認為駕駛人，並接受調查裁判。
二、案經乙○○訴由高雄市政府警察局新興分局移送臺灣高雄地方法院檢察署檢察官
    偵查起訴。
      理      由
一、右開事實，已據上訴人即被告丙○○於警訊及原審審理時供認不諱，核與告訴人
    乙○○於警訊、偵查及原審審理時指訴、及證人即肇事後前往現場處理之警員陳
    星輝於原審審理時證述情節相符，並有陳星輝所繪製之交通事故現場會勘簡略圖
    及現場照片暨原祿骨科醫院診斷證甲書附卷可稽。被告於本院審理時辯稱：當時
    ，乙○○從巷口突然跑出來，伊來不及反應才撞到他云云，證人邱意庭在本院審
    理時亦附合被告說法。但此為告訴人所否認，供稱：伊走出來時，現場並沒有車
    子，是被告突然衝過來撞我的云云，雙方各執一詞。經查證人邱意庭是被告前女
    友，於警訊、偵查及原審審理時均未提出作證，事後作證，難免偏頗，自不足採
    為被告有利之證據。
二、按特種閃光號誌各燈號顯示之意義如左：一閃光黃燈表示警告，車輛應減速接近
    ，注意安全，小心通過，道路交通標誌標綠號誌設置規則第二百十一條第一項第
    一款定有甲文。又汽車行駛時，駕駛人應注意車前狀況，隨時採取必要安全措施
    ，道路交通安全規則第九十四條第三項亦定有甲文，此為駕駛人應盡之注意義務
    ，且依卷附之交通事故現場會勘簡略圖及現場照片所示，前開路口被告行車為設
    有閃光黃燈路口，該處號誌正常，事故發生時，天候晴，此為被告所自承。另依
    上開照片所示，該路口並無礙物遮掩，視距良好，當時屬白天，被告精神狀況當
    屬良好，當無何不能注意之情事，倘被告能遵守路口閃光號誌之警告，注意安全
    ，小心通過前開路口，應非不能及時發現對方而適時煞停或避讓，何來未發現告
    訴人而致人車發生碰撞之情，及造成告訴人身體而有傷害之結果？被告確有肇事
    原因，已可認定。被告就本件車禍之發生確有過失行為，且其過失行為確使告訴
    人因而受傷，是被告之過失行為與告訴人之傷害結果間，應具有相當因果關係甚
    甲。被告犯行堪以認定。
三、核被告所為，係犯刑法第二百八十四條第一項前段之過失傷害罪。又被告於肇事
    後，於處理警員到場尚不知何人為肇事者時，即自承為肇事者，並接受裁判，已
    據證人陳星輝證述在卷，經核與自首之規定相符，應依法減輕其刑。原審論罪科
    刑，固非無見，但查原判決事實欄二，誤將告訴人寫成被告丙○○姓名。被
    告於偵查中未到案，但原判決理由欄寫被告於偵訊中供認不諱，核與卷證資料不
    符。被告上訴意旨，主張雙方均有過失，指摘原判決不當，雖無理由，但原判決
    既有上述可議之處，仍應予撤銷改判。審酌被告並無前科，有臺灣高等法院
    被告全國前案紀錄表附卷可稽，足見其素行尚可，其過失程度，及告訴人所受傷
    害程等一切情狀，仍量處原審所處之拘役四十日，並諭知如易科罰金，以三百元
    折算一日。
四、被告經合法傳喚，無正當理由不到庭，不待其陳述，逕行判決。
據上論斷，應依刑事訴訟法第三百六十九條第一項前段、第三百六十四條、第二百九
十九條第一項前段、第三百七十一條、刑法第二百八十四條第一項前段、第六十二條
前段、第四十一條第一項、罰金罰鍰提高標準條例第一條前段、第二條，判決如主文
。
本案經檢察官邱榮藏到庭執行職務。
中    華    民    國 九十二      年      四      月      四      日
                              臺灣高等法院高雄分院刑事第二庭
                                  審判長法官  林正雄
                                        法官  黃壽燕
                                        法官  謝靜雯
右正本證甲與原本無異。
不得上訴。
                                      書記官  陳靖華
中    華    民    國        九十二      年      四      月      八      日
附錄：本判決論罪科刑法條：
刑法第二百八十四條第一項前段
因過失傷害人者，處六月以下有期徒刑、拘役或五百元以下罰金。
                                                                      Ｈ


司法院資訊處製作；財團法人民間司法改革基金會備份。
